臺灣高等法院刑事判決　　　　　　　　　　　　九十二年度上更(二)字第七四七號
　　上　訴　人　臺灣板橋地方法院檢察署檢察官
　　被　　　告　甲○○
　　選任辯護人　吳謹斌律師
右上訴人因被告傷害致死案件，不服台灣板橋地方法院八十七年度訴字第八五九號，
中華民國八十七年十二月十五日第一審判決（起訴案號：台灣板橋地方法院檢察署八
十六年度偵字第一三四○二號）提起上訴，判決後，經最高法院第二次發回更審，本
院判決如左：
    主  文
上訴駁回
    理  由
一、按上訴期間為十日，自送達判決後起算，刑事訴訟法第三百四十九條前段定有明
    文。而對於檢察官之送達，應向承辦檢察官為之；承辦檢察官不在辦公處所時，
    向首席檢察官（檢察長）為之，同法第五十八條亦定有明文。因此判決書對於檢
    察官為送達，應於辦公處所向承辦檢察官為之，如承辦檢察官因公執行職務不在
    辦公處所，或差假不在辦公處所或客觀上有其他之檢察官不能收受（簽收）送達
    文書之障礙事由存在時，則應即向檢察長為之；倘非前揭原因，並得在辦公處所
    會晤承辦檢察官而予送達者，因檢察官客觀上已可收受該應受送達之文書，乃故
    不加簽收，即應認其送達為合法，不因檢察官嗣於送達證書上所蓋戳章日期在後
    而生影響，此有最高法院九十一年度台上字第四二六八號、九十一年度台上字第
    三三九一號、八十九年度台上字第五三五九號判決可資參照。
二、本案經原審判決後，於民國八十七年十二月二十九日即由台灣板橋地方法院法警
    丁○○將本案判決書送達台灣板橋地方法院檢察署承辦檢察官（藏股），惟因此
    案已併由同署「新股」檢察官辦理，而於八十八年一月八日退股，由法警丁○○
    於八十八年四月十九日另行送達新股檢察官，新股檢察官於同年五月十日始蓋章
    收受之事實，有臺灣板橋地方法院送達證書二紙（附入原審卷第一九七之一、一
    九八頁）及原審法院之「送達檢察官裁判書類登記簿」影本在卷可稽（附入本院
    卷）。證人即送達上開判決書之法警丁○○，就本案判決書之送達經過，於本院
    訊問時證稱：我於八十八年四月十九日將五件判決書送至檢方的「執行分案室」
    ，由韓玉玲簽收，再由他們執行分案送檢察官，通常他們都是當天送等語（見本
    院卷九十三年三月二十三日筆錄第四至五頁）；證人即板橋地方法院檢察署法警
    長乙○○就其收受本案判決書後之送達情形，於本院訊問時證稱：院方把收受判
    決登記簿送到丙○「執行分案室」後，就送到法警室，我核對案號、件數皆無問
    題，在其上蓋章，將之分類後，於我蓋章的當日即連同院方送給我們的登記簿、
    判決書送到檢察官的辦公桌上，除非我快下班才會隔天送，我不清楚為何檢察官
    會蓋八十八年五月十日收受等語（見本院卷九十三年四月二十七日筆錄第五至七
    頁）。二證人所述情形，與前述送達證書及「送達檢察官裁判書類登記簿」所載
    情形，並無不符。綜上所述，可知臺灣板橋地方法院檢察署「執行分案室」早於
    八十八年四月十九日即收受法警丁○○送交之原審判決書，嗣同日轉交該署法警
    長乙○○室簽收後，乙○○立即於同日，至遲在翌日即轉送承辦檢察官之辦公處
    所。乙○○雖證稱：本案判決書，承辦檢察官是否當場簽收，那麼久了，我不清
    楚，我都沿用以前的方式，將判決書放在檢察官之辦公桌上就離開，檢察官什麼
    時候蓋章（簽收）我不清楚，院方的法警會再去檢察官那裡收回登記簿；又稱：
    「（你有告知檢察官，有送達書類在他桌上？）除非他在坐位才知道，如果檢察
    官在開庭，就放在他桌上」各等語（見本院九十三年四月二十七日筆錄）。亦即
    ，因時間久遠，乙○○送達至承辦檢察官之辦公處所時，檢察官是否在辦公室內
    ，雖已無從查證；然依乙○○所述，不論其送達時，檢察官是否在辦公處所，均
    依慣例，逕將判決書放在檢察官之辦公桌後離開，其後再由法院之法警前往檢察
    官處收回前開登記簿。以本件為例，法警陳士朋於八十八年四月十九日同時送達
    包括本案判決書在內之判決書五件（案號均不相同），乙○○均於同日收受並以
    前開方法送達於「新股」檢察官，「新股」檢察官均於同年五月十日蓋章簽收，
    此有「送達檢察官裁判書類登記簿」可按。應可印證乙○○所述，可以採信。因
    之，縱認乙○○係於翌日即八十八年四月二十日始將判決書送至檢察官之辦公處
    所，然其時承辦檢察官於客觀上已可收受判決書，復無不能收受送達文書之障礙
    事由存在，卻因故或因慣例，未立即簽收，並自行決定何時於送達證書上蓋用日
    期戮章，致令被告之判決是否確定，取決於檢察官個人之意思，致懸而未決，實
    與兩造當事人平等之原則有違，嚴重影響被告之訴訟上之權益。
三、綜上所述，本案之判決書於八十八年四月十九日至遲於同年月二十日，即送達至
    承辦檢察官之辦公處所，承辦檢察官其時已處於客觀上可隨時收受判決書之狀態
    ，卻故不予收受，應認判決書已於該日合法送達；計算十日之上訴期間，至同年
    四月二十九日或四月三十日即已屆滿（期間之末日且非星期日、紀念日、或其他
    休息日），惟檢察官竟遲至八十八年五月十九日始行提起上訴（見台灣板橋地方
    法院檢察署八十八年五月十九日丙○金新八八上字第二四０號函），顯已逾上訴
    期間，檢察官之上訴自非合法，應予駁回，並不經言詞辯論為之。
據上論斷，應依刑事訴訟法第三百六十七條前段、第三百七十二條，判決如主文。
本案經檢察官朱家崎到庭執行職務。
中    華    民    國    九十三    年       五       月      十一        日
                              臺灣高等法院刑事第七庭
                                  審判長法  官  吳  啟  民
                                        法  官  蘇  隆  惠
                                        法  官  林  瑞  斌
右正本證明與原本無異。
檢察官如不服本判決應於收受送達後十日內向本院提出上訴書狀，其未敘述上訴之理
由者並得於提起上訴後十日內向本院補提理由書（均須按他造當事人之人數附繕本）
。
                                        書記官  丁  淑  蘭
中　　　華　　　民　　　國　　九十三　　年　　　五　　　月　　 十一 　　日
